【裁判字號】    99,訴,335
【裁判日期】    990630
【裁判案由】    妨害性自主罪
【裁判全文】
臺灣桃園地方法院刑事判決               99年度訴字第335號
公  訴  人  臺灣桃園地方法院檢察署檢察官 
被      告  丙○○
指定辯護人  本院公設辯護人林銘宏
上列被告因妨害性自主罪案件，經檢察官提起公訴（98年度偵字
第20423 號）本院判決如下：
    主  文
丙○○對於未滿十四歲之女子為性交，處有期徒刑壹年陸月。又
對於未滿十四歲之女子為性交，處有期徒刑壹年陸月。應執行有
期徒刑貳年，緩刑肆年，並於民國99年7 月15日前應向被害人甲
○及其法定代理人給付新臺幣伍萬元。緩刑期內付保護管束。
    事  實
一、丙○○於民國98年7 月間，在網路聊天室結識代號0000-000
    0 之女子（下稱甲 ○，84年10月生，真實姓名年籍資料詳卷
    ），並於聊天之際，得知甲 ○係未滿14歲之女子。（一）於
    98年7 月24日晚間8 、9 時許，丙○○駕駛車牌號碼7U-255
    5 號自用小客車搭載甲 ○及甲 ○之乾姐0000-0000B（下稱乙
    ○）先至淡水找乙 ○男友，乙 ○即先行離去，同日晚間10時
    許，丙○○搭載甲 ○至幼獅工業區，於翌日（7 月25日）凌
    晨0 時許，丙○○又搭載甲 ○前往新竹縣竹北市某海邊，並
    將車輛停妥，在上開自用小客車內，丙○○基於與未滿14歲
    之甲 ○為性交之單一整體犯意，於不違反甲 ○意願之情形下
    ，以其性器插入甲 ○性器性交1 次得逞，2 人即在車上稍作
    休息後，丙○○再搭載甲 ○至附近便利商店購買飲料，購得
    後又搭載甲 ○回到上開地點飲用，飲用完畢，甲 ○覺得疲倦
    ，遂將副駕駛座椅放平，同日凌晨1 時許，丙○○接續上開
    與甲 ○性交之犯意，於上開相同地點，表示欲與甲 ○發生性
    行為，仍在不違反甲 ○意願之情形下，再次將其性器插入甲
    ○性器性交得逞。（二）98年7 月28日晚間9 、10時許，丙
    ○○駕駛上開自用小客車搭載甲 ○、乙 ○及乙 ○男友一同前
    往桃園縣新屋鄉永安漁港遊玩，將車停放在永安漁港靠近河
    堤旁，乙 ○與其男友乃下車散步，丙○○與甲 ○則待在上開
    自用小客車內，丙○○另基於與未滿14歲之甲 ○為性交之犯
    意，表示欲與之發生性行為，即在不違反甲 ○意願之情形下
    ，以其性器插入甲 ○性器之方式，發生性交行為。甲 ○返家
    後將與丙○○發生性交之事告知其祖母0000-0000A（下稱A1
    ，真實姓名年籍詳卷），始悉上情。
二、案經甲 ○及A1訴由桃園縣政府警察局龍潭分局報告臺灣桃園
    地方法院檢察署檢察官偵查起訴。
    理  由
一、按被告以外之人於偵查中向檢察官所為之陳述，除顯有不可
    信之情況者外，得為證據，刑事訴訟法第159 條之1 第2 項
    定有明文。查證人甲 ○、乙 ○雖均未滿16歲毋庸具結，然審
    酌證人甲 ○於偵查中經由社工人員陪同下，其陳述並無欠缺
    任意性之情事，且證人甲 ○於案發時尚未滿14歲，年紀幼小
    ，涉世未深，甲 ○與被告為網友關係，證人乙 ○亦甫認識被
    告，其等與被告並無仇怨，2 人當無虛偽陳述以陷害被告入
    罪之必要，核其等上開證述並無顯不可信之情況，證人甲 ○
    、乙 ○於偵查中證述有證據能力；再者，A1偵查中向檢察官
    具結後所為之陳述，核無顯有不可信之情況，依刑事訴訟法
    第159 條之1 第2 項規定，亦得為證據。
二、訊據被告丙○○對前開犯罪事實，迭於警詢、偵查及本院審
    理時均坦承不諱（見偵查卷第4 頁反面、第5 、29、30頁，
    本院99年度審訴字第26號卷第17頁反面、本院卷第20頁反面
    ），並據證人甲 ○於偵查中證述詳實（見偵查卷第20至23頁
    ），復有證人乙 ○、A1之證述可佐（見偵查卷第23、32、33
    頁），及被告自用小客車照片2 張、國軍桃園總醫院受理疑
    似性侵害事件驗傷診斷書1 份附卷可參（見偵查卷第13頁、
    證物袋內），被告上開自白，核與事實相符，足以採信。綜
    上，本件事證明確，被告犯行洵堪認定。
三、查被害人甲 ○係84年10月生，有真實姓名年籍對照表在卷可
    憑，其受害時係未滿14歲之人，被告亦坦承有詢問甲 ○年紀
    ，甲 ○表示就讀國中二年級等語（見偵查卷第28頁），是被
    告已明知甲 ○係未滿14歲之人，猶與之性交，核被告所為，
    均係犯刑法第227 條第1 項之對於未滿14歲之女子為性交罪
    。被告於98年7 月25日凌晨0 時至1 時許，與甲 ○於相同空
    間內，密接為2 次性交行為，每次性交之獨立性均極為薄弱
    ，依一般社會觀念難以強行分離，各個舉動不過為犯罪行為
    之一部分，被告主觀上顯係基於單一犯意與甲 ○為性交行為
    ，侵害同一法益，為接續犯，應以一罪論，且蒞庭實行公訴
    之檢察官亦主張應論以接續犯（見本院卷第18頁反面），故
    起訴書記載上開2 次性交行為應分論併罰云云，自有未洽，
    併予敘明。被告所犯事實欄一（一）（二）對甲 ○性交之犯
    行，犯意各別，行為互殊，應予分論併罰。又甲 ○於被告行
    為時雖為未滿14歲之少年，然刑法第227 條第1 項之罪係就
    被害人為未滿14歲之少年所設之特別處罰規定，本件自無適
    用兒童及少年福利法第70條第1 項前段加重其刑之餘地。再
    查被告透過網路結識甲 ○，彼此互稱為男女朋友（見偵查卷
    第8 、21頁），因結伴出遊一時衝動失慮涉犯本件重罪，惟
    其各次性交手段並非惡劣，且甲 ○案發當時將屆14歲，本院
    斟酌被告犯案之動機、原因及當時環境，若均處以最低刑度
    3 年有期徒刑，仍嫌過重，犯罪情狀在客觀上足以引起一般
    人同情，實屬情輕法重，顯有情堪憫恕之處，故均援引刑法
    第59條規定減輕其刑。爰審酌被告素行尚佳，前未曾受有期
    徒刑以上刑之宣告，此有臺灣高等法院被告前案記錄表在卷
    可參，其犯罪之動機、目的、手段、生活狀況、所生危害程
    度、犯後尚知坦承犯行之態度，事後並與被害人及其法定代
    理人達成和解（見本院卷第32頁）等一切情狀，分別量處如
    主文所示之刑，並定其應執行刑。末查被告未曾受有期徒刑
    以上刑之宣告，此有上開前案紀錄表1 份可佐，被告事後悔
    意甚殷，且於本院審理時已與被害人及其法定代理人達成和
    解，並獲得原諒，被告並當庭給付新臺幣（下同）10萬元，
    另5 萬元將於99年7 月15日前給付完畢（見本院卷第32頁及
    被告聲明狀），本院斟酌各情，認被告經此次偵審程序及刑
    之宣告後，自當知所警惕，諒無再犯之虞，本院認被告所受
    本件刑之宣告，以暫不執行為宜，爰併予宣告緩刑4 年，並
    依刑法第74條第2 項第3 款規定，命被告於99年7 月15日前
    向被害人甲 ○及法定代理人支付5 萬元，並依刑法第93條第
    1 項第1 款規定，諭知於緩刑期間付保護管束，以啟自新。
據上論斷，應依刑事訴訟法第299 條第1 項前段，刑法第227 條
第1 項、第59條、第51條第5 款、第74條第1 項第1 款、第2 項
第3 款、第93條第1 項第1 款判決如主文。
本案經檢察官施昱廷到庭執行職務。
中    華    民    國    99    年    6     月    30    日
                  刑事第一庭  審判長法  官  曾家貽

                                    法  官  俞力華

                                    法  官  張瓊華
以上正本證明與原本無異。
如不服本判決應於收受判決後10日內向本院提出上訴書狀，並應
敘述具體理由。其未敘述上訴理由者，應於上訴期間屆滿後20日
內向本院補提理由書( 均須按他造當事人之人數附繕本) 「切勿
逕送上級法院」。 
                                    書記官  李宜娟
中    華    民    國    99    年    7     月    1     日
附錄本案論罪科刑法條：
中華民國刑法第227條第1項（與未成年人性交）
對於未滿十四歲之男女為性交者，處 3 年以上 10 年以下有期
徒刑。

司法院資訊處製作；財團法人民間司法改革基金會備份。
